臺灣雲林地方法院民事簡易判決
110年度簡字第144號
原      告  卓育瑲  
被      告  黃偉翔  

上列當事人間因毀棄損壞案件，原告提起刑事附帶民事訴訟請求
損害賠償，經本院刑事庭裁定移送前來（110年度附民緝字第7號
），本院於民國111年5月3日言詞辯論終結，判決如下：
    主      文
一、被告應給付原告新臺幣壹拾捌萬元，及自民國一一○年四月
    八日起至清償日止，按週年利率百分之五計算之利息。
二、訴訟費用（減縮部分除外）由被告負擔。
三、本判決得假執行。
    事實及理由
壹、程序方面：
一、按訴狀送達後，原告不得將原訴變更或追加他訴，但擴張或
    減縮應受判決事項之聲明者，不在此限，民事訴訟法第255
    條第1項第3款定有明文。本件原告起訴時請求被告應給付其
    新臺幣（下同）75萬元，及自起訴狀繕本送達翌日起至清償
    日止，按週年利率百分之五計算之利息，嗣於民國111年5月
    3日行言詞辯論時，將請求之金額減縮為18萬元，核與前開
    規定相符，應予准許。
二、被告經合法通知，未於言詞辯論期日到場，核無民事訴訟法
    第386條各款所列情形，經依原告聲請，由其一造辯論而為
    判決。
貳、實體方面： 
一、原告主張：被告因與訴外人卓上智間有金錢債務糾紛，竟於
    108年11月4日晚間10時10分許，與訴外人即綽號「小董」等
    真實姓名年籍不詳之數名成年男子等人，共同基於毀損及恐
    嚇危害安全之犯意聯絡，駕駛車牌號碼000-0000號自用小客
    車，前往卓上智位於雲林縣○○鄉○○村○○00號之住處，分持棒
    球棍及石頭等物，敲破卓上智之父親即原告所使用之車牌號
    碼000-0000號自用小客車（下稱系爭車輛）之擋風玻璃、車
    窗、車燈、車頂飾板、儀錶板飾板等物及該住處大門之玻璃
    ，致令不堪使用，足生損害於原告。又系爭車輛雖登記在訴
    外人卓育瑩名下，但實際上為原告所有，系爭車輛的修復費
    用也是原告支出，卓育瑩已將其對被告之請求權讓與原告。
    為此，依據侵權行為及債權讓與之法律關係，請求被告賠償
    系爭車輛之修復費用，並聲明：被告應給付原告18萬元，及
    自起訴狀繕本送達翌日起至清償日止，按週年利率百分之五
    計算之利息；前項判決請准供擔保宣告假執行。
二、被告未於言詞辯論期日到場，亦未提出準備書狀為任何聲明
    或陳述。
三、本院之判斷：
　㈠原告主張之前開事實，已據原告提出訴外人紘泰企業社所出
    具之收據及車輛損害賠償債權請求權讓與同意書為證（見本
    院卷第81、99、101頁），並有本院110年度簡緝字第3號刑
    事判決及系爭車輛之車籍資料在卷可稽（見本院卷第11-14
    、25頁），復經本院調取上開刑事卷核閱無誤。而上開刑事
    判決雖認定被告之不法行為僅造成系爭車輛之擋風玻璃及車
    窗毀損，然證人即承辦本件刑事案件之警員楊宗翰到庭證述
    ：「（問：被告於108年11月4日晚間10時10分許，到卓上智
    的住處，拿棒球棍及石頭毀損車牌號碼000-0000號自用小客
    車《下稱系爭車輛》及門牌號碼雲林縣○○鄉○○村○○00號房屋的
    大門玻璃，是你去現場處理、拍照，是嗎？）是。（問：你
    還記得系爭車輛毀損的部位有哪些嗎？需要提出當時你所拍
    攝的照片及筆錄等資料供你參考嗎？）請提示照片及筆錄。
    （提示照片及筆錄予證人閱覽）我有拍照的地方就是有壞掉
    ，有引擎蓋上賓士的標誌、前車燈、前擋風玻璃、右側車門
    玻璃、後煞車燈。（《提示原告今日所提出之修車收據》請證
    人指出原告所修繕車子的部分，是否與系爭毀損案件均有關
    聯？《提示並告以要旨》）應該是，防水條應該是玻璃被敲破
    後要整個重做，不然會漏水。」等語（見本院卷第75頁），
    足證原告主張被告之不法行為造成系爭車輛毀損而支出如前
    開收據所示之修復費用乙情，應屬真實。此外，被告已於相
    當時期受合法之通知，而於言詞辯論期日未到場，亦未提出
    書狀爭執，依民事訴訟法第280條第3項準用同條第1項規定
    ，視同被告對原告起訴狀所主張之事實為自認，故原告主張
    之前開事實，堪信為真實。
  ㈡按因故意或過失不法侵害他人之權利者，負損害賠償責任，
    故意以背於善良風俗之方法，加損害於他人者亦同；不法毀
    損他人之物者，被害人得請求賠償其物因毀損所減少之價額
    ，民法第184條第1項、第196條分別定有明文。依民法第196
    條請求賠償物被毀損所減少之價額，得以修復費用為估定之
    標準，但以必要者為限，例如修理材料以新品換舊品，應予
    折舊（最高法院77年度第9次民事庭會議決議㈠參照）。次按
    債權人得將債權讓與於第三人，但依債權之性質不得讓與、
    依當事人之特約不得讓與、債權禁止扣押者，不在此限；債
    權之讓與，非經讓與人或受讓人通知債務人，對於債務人不
    生效力，但法律另有規定者，不在此限，民法第294條、第2
    97條第1項亦有規定。經查，被告不法毀損卓育瑩所有系爭
    車輛之擋風玻璃、車窗、車燈、車頂飾板、儀錶板飾板等物
    ，卓育瑩已將其對被告之損害賠償請求權讓與原告等情，已
    如前述。又系爭車輛之修復費用為18萬元，且系爭車輛所使
    用之零件均屬舊品，有紘泰企業社所出具之收據及本院公務
    電話紀錄單在卷可查（見本院卷第81、99、123頁），故原
    告依據上開規定請求被告賠償系爭車輛之修復費用18萬元，
    核屬有據。
  ㈢按給付無確定期限者，債務人於債權人得請求給付時，經其
    催告而未為給付，自受催告時起，負遲延責任，其經債權人
    起訴而送達訴狀者，與催告有同一之效力；遲延之債務，以
    支付金錢為標的者，債權人得請求依法定利率計算之遲延利
    息；應付利息之債務，其利率未經約定，亦無法律可據者，
    週年利率為百分之五，民法第229條第2項、第233條第1項前
    段、第203條分別定有明文。本件原告請求被告賠償之金額
    ，未定有給付之期限，則原告請求自起訴狀繕本送達被告之
    翌日起至清償日止，按週年利率百分之五計算之遲延利息，
    亦屬有據。查本件刑事附帶民事訴訟起訴狀繕本於110年4月
    7日送達於被告（見附民卷第15頁），則原告請求被告給付
    自110年4月8日起至清償日止，按週年利率百分之五計算之
    利息，亦無不合，應予准許。
四、從而，原告依據侵權行為及債權讓與之法律關係，請求被告
    給付18萬元，及自110年4月8日起至清償日止，按週年利率
    百分之五計算之利息，為有理由，應予准許。
五、本件原告雖陳明願供擔保，請准宣告假執行，惟因本件為適
    用刑事簡易訴訟程序案件之附帶民事訴訟，經裁定移送民事
    庭者，為依民事訴訟法第427條第2項第12款規定適用簡易程
    序所為被告敗訴之判決，依民事訴訟法第389條第1項第3款
    之規定，應由法院依職權宣告假執行。
六、訴訟費用負擔之依據：民事訴訟法第78條。
中　　華　　民　　國　　111 　年　　5 　　月　　17　　日
                  民事簡易庭    法  官  蔡碧蓉
　　　　　　　　　
以上正本係照原本作成。
如對本判決上訴，須於判決送達後20日內向本院提出上訴狀（須
附繕本）。如委任律師提起上訴者，應一併繳納上訴審裁判費。
中　　華　　民　　國　　111 　年　　5 　　月　　17　　日
                                書記官　鄭蕉杏